臺灣高等法院臺中分院刑事判決　　　　　　　　　九十一年度上訴字第一四一八號
　　上　訴　人
　　即　被　告　己○○
　　選任辯護人　沈炎平
　　　　　　　　江銘栗
右上訴人因毒品危害防制條例等案件，不服臺灣臺中地方法院九十年度訴字第二三八
七號中華民國九十一年七月二十九日第一審判決（起訴案號：臺灣臺中地方法院檢察
署八十九年度偵字第一七六八二號、九十年度偵字第一四九一八號），提起上訴，本
院判決如左：
    主      文
原判決關於己○○販賣第二級毒品部分，及誣陷誣告他人犯毒品危害防制條例第十一
條第一、二項之持有第一、二級毒品罪部分，以及定應執行刑部分，均撤銷。
己○○販賣化學合成麻醉藥品，處有期徒刑伍年貳月。
己○○被訴誣陷他人犯毒品危害防制條例第十一條第一、二項之持有第一、二級毒品
罪部分，免訴。
其他上訴駁回。
前項上訴駁回部分，原審判決所處有期徒刑壹年貳月，及第二項撤銷改判部分，應執
行有期徒刑陸年。
    事      實
一、己○○前曾於民國（下同）八十六年間，因違反麻醉藥品管理條例案件，經本院
    判處有期徒刑二月，緩刑二年確定（緩刑期間，緩刑宣告未被撤銷），又於八十
    七年間，因妨害兵役治罪條例案件，經臺灣臺南地方法院判處拘役二十日，於八
    十八年十一月二十五日易科罰金執行完畢（不構成累犯），猶不知悔改，明知安
    非他命業經行政院衛生署於七十九年十月九日以該署衛署藥字第○九四一四一四
    二號公告，將之列入當時尚屬有效之麻醉藥品管理條例第二條第四款所規定之「
    化學合成麻醉藥品」，依據同條例第十三條之規定，限供醫藥及科學上之需要，
    不得非法輸入、製造、運輸、販賣、持有、施打或施用，竟基於意圖營利之犯意
    ，於八十七年五月上旬至同月二十一日即毒品危害防制條例生效施行日期前之間
    某日，在臺中縣豐原市○○路附近某百姓公廟處，以新臺幣（下同）二千元之價
    格，販賣化學合成麻醉藥品安非他命一包（約供施用十餘次）予辛○○，得款二
    千元，以賺取販入、賣出之不詳差價。
二、己○○在毒品危害防制條例生效施行之後，又基於轉讓第一級毒品海洛因之概括
    犯意，連續於八十八年六月間某日十七時許，及於翌日十七時許，連續二次，均
    在臺中縣豐原市總督戲院門口處，先後轉讓數量均約○．四公克之第一級毒品海
    洛因予丙○○。
三、嗣經警於八十九年十月二十三日十六時四十分許，在臺中縣豐原市○○路二九三
    巷四八弄六號己○○租處，持搜索票查獲己○○，並在己○○上開租處二樓臥室
    扣得己○○持有之海洛因十七小包（淨重一百三十一．六一公克）、及安非他命
    毛重十七．二公克、空袋一包、夾鏈空袋二大包、沾有海洛因殘渣之藥鏟五支、
    沾有海洛因殘渣之電子秤一台、研磨器一組、及帳冊一本。復經檢察官指揮內政
    部警政署臺中港務警察所就己○○所使用電話之通聯紀錄進行過濾比對（並未上
    線監聽），並就其中有煙毒前科之受話人予以訪談訊問，經與己○○有通聯往來
    之辛○○、丙○○分別供述，始查獲己○○販賣安非他命予辛○○，及轉讓第一
    級毒品海洛因給丙○○之犯行。
四、案經臺中縣警察局霧峰分局、內政部警政署臺中港務警察所移送臺灣臺中地方法
    院檢察署檢察官偵查起訴。
    理      由
甲、有罪度部分：
一、訊據本案上訴人即被告己○○（以下簡稱為被告）矢口否認伊有販賣安非他命給
    辛○○、及轉讓海洛因給丙○○之犯行，並辯稱：證人辛○○係於八十九年五月
    間，經由友人徐慶權之介紹而與伊結識，伊不可能在此之前販賣安非他命給辛○○，證人辛○○在警訊，尚供稱記不清楚向伊購買安非他命之時間與地點，但在
    三小時後之偵查中，卻能為明確之供述，所證違反情理，顯有瑕疵，且其後來已
    經證稱其在警訊，係受警員指使才為不實供述，後在偵查中，亦係為求能獲交保
    ，才為不實證述，其在警、偵訊之證詞，顯非實在，不足為不利於伊之認定，又
    證人丙○○於警訊供證其係以五千元代價向伊購得半錢之海洛因二次，後在偵查
    中即改稱伊係二次轉讓海洛因，嗣在原審又改稱伊僅轉讓海洛因一次，先後三次
    之供述均有不符，應非可信，且證人辛○○係於八十九年間，經由友人吳宗智之
    介紹，才與伊認識，在此之前，亦不可能向伊購買或受讓毒品，扣案之毒品實為
    戊○○寄存，伊並無公訴人此部分所指訴之犯行，應不為罪等情。
二、然查：
（一）被告販賣安非他命給辛○○部分：
（１）證人辛○○於九十年五月十六日警訊時，已供稱：「．．．．．．另我以前曾
      向乙名綽號『阿淵』男子購買過乙次安非他命」、「（綽號『阿淵』男子）是
      （己○○）」、「正確時間、地點我忘記，當初我是以二千元代價向己○○購
      買安非他命一包（正確數量我忘記了）」等語（九十年度偵字第一四九一八號
      偵卷第六頁）。嗣在同日經檢察官訊問時，證人辛○○亦再具結證述：「是的
      ，（向己○○）僅買一次（安非他命），是在八十七年七月十八日第一次毒品
      案之前，大約是在八十七年五月間，他約我在（台中縣）豐原市○○路附近一
      間百姓公廟交易，該次購買二千元，我僅與他交易一次，所以記得很清楚」、
      他開車前來，我是搭朋友的車子去的，我先到達，他才來，我上他的車子，並
      進行交易，我拿現金二千元給他，他交給我一包安非他命，之後我下車，他開
      車先離開，該包安非他命的量，約可供吸食十餘次」各情（見八十九年度偵字
      第一七六八二號偵卷第一八八頁）。即經檢察官當庭提示當時尚未廢止之毒品
      危害防制條例第十六條關於誣陷他人犯「販賣第二級毒品安非他命罪」所設之
      重罰規定，證人辛○○依然證稱其所為之上開指證「均實在」（見八十九年度
      偵字第一七六八二號偵卷第一八九頁）。查證人辛○○於九十年五月十六日被
      警查獲時，同被警員查獲第一級毒品海洛因與第二級毒品安非他命。而就其在
      此次被警查獲之上開毒品來源，證人辛○○於警訊供稱係向「阿聲」購得，於
      偵查中亦未指證係向被告購得，此有上開警、偵訊筆錄可稽。另證人辛○○就
      其於八十七年五月間，向被告購買安非他命而施用之案件，業經執行觀察勒戒
      與強制戒治，亦經證人辛○○於警、偵訊供述甚明。依據上情，足證辛○○並
      無為求其在九十年五月十六日被查獲之施用毒品案件，能因供出毒品來源而獲
      得減輕其刑，致為不實供述之動機。如以施用第二級毒品罪，與當時尚未廢止
      之誣陷他人犯販賣第二級毒品罪、或偽證罪之法律處罰規定相互比較，前者之
      處罰顯較輕微，證人辛○○亦應無為求得減輕施用第二級毒品罪之刑之利益，
      而犯當時尚未廢止之誣陷他人犯販賣第二級毒品罪、與偽證罪之理。另證人辛○○於八十七年五月間向被告購買安非他命乙事，既與其在九十年五月十六日
      被查獲之施用毒品案件無關，亦難認其就被告販賣安非他命所為之證詞，與其
      在九十年五月十六日被警查獲之後，在偵查中能否獲得交保有關。證人辛○○
      於原審法院及本院訊問時，證稱：「（偵訊）是確實有這麼說，但是是我編的
      」、「那時我想交保，（才講是己○○賣的）」、「（警訊）我怕被警察刑求
      （才講那些話）」（原審二四、二五頁）、「我被捉到時，是警察要我這樣講
      的，而我在檢察官這樣說，是想要交保的」（見本院卷宗第五一頁）云云，顯
      非可信。其在原審及本院另外證稱：「不認識（己○○）」（原審二五頁）、
      「我不太認識他，我只有見過他一、二次」（見本院卷宗第五一頁），不僅前
      後反覆，亦與被告於警訊即已承認伊與辛○○是朋友乙節（九十年度偵字第一
      四九一八號偵卷第二頁）不符。且本案係經警員依據被告之通聯紀錄，追查出
      辛○○曾與被告有電話通聯之情形，才進而追查有毒品前科之辛○○，此情亦
      據證人即承辦警員庚○○陳明在卷，並經台灣台中地方法院檢察署以九十一年
      十一月二十八日中檢盛肅九十偵一四九一八字第七四○九七號函，向本院函覆
      此情屬實（見本院卷宗第六七頁）。證人辛○○嗣在原審法院及本院之證詞顯
      非可信。又證人辛○○在偵查中，係依據其在八十七年七月十八日第一次被查
      獲毒品之事實，而回想證述其在八十七年五月間向被告購買安非他命，顯非憑
      空杜撰，其就此次安非他命之交易情形，亦甚具體，自屬可信。雖證人辛○○
      在警訊時，證稱其向被告購買安非他命之正確時間、地點已經忘記，但證人辛○○為上開供詞之可能原因多端，因甫被查獲心緒未定或不願詳為證述均有可
      能，尚不能因此即認定其嗣後在偵查中所為之證詞不實。被告執此為辯，尚非
      可採。
（２）被告雖於本院訊問時，又辯稱：證人辛○○係於八十九年五月間，經由友人徐
      慶權之介紹，才與伊認識云云，並請求本院傳訊證人辛○○、徐慶權證明上情
      。惟被告除於九十年五月二十四日經警訊問時，供稱：「我認識辛○○，我們
      是朋友關係」、「我與．．．．．．辛○○沒有仇隙及怨恨」等語（見九十年
      度偵字第一四九一八號偵卷第二頁）之外，其在原審法院審理終結前，始終未
      以上情置辯。如被告與證人辛○○確係於八十九年五月間才認識，亦即二人認
      識當時，距被告被起訴之九十年九、十月間，不過一年又四、五個月，則被告
      對於二人認識不到一年六個月之事實，顯非在原審法院審理期間即會失其記憶
      。證人辛○○證述向被告購買安非他命之時間即八十七年五月間，復與被告辯
      稱二人相識之時間，相距長達二年，茍證人辛○○之此部分證詞係屬虛偽，被
      告要無不在偵、審期間，即據以力辯之理。被告未在偵、審期間辯稱此情，嗣
      後在本院審理期間，再辯稱上情，顯難採信。證人辛○○復於本院訊問時，所
      為：「（認識）時間我不確定日期，詳細我有不記得了」之證述（見本院卷宗
      第五一頁），亦不得為有利被告之認定。另證人徐慶權之地址，未據被告補述
      ，本院依據上情，亦認無傳訊必要，爰不予傳訊，併此敘明。
（３）綜合上述，本院認證人辛○○在警訊及偵查中，就其如何以二千元代價向被告
      購買安非他命一次，所為之上開證詞，應屬可信。雖因被告不承認其有前開販
      賣安非他命予辛○○之事實（另證人辛○○亦未供述所購安非他命重量），本
      院無從查得其販入上開安非他命之真正價格、及其販賣安非他命予辛○○所獲
      得之差價利益，但安非他命係政府嚴予查緝之違禁物，取得不易，且販賣安非
      他命之行為，處罰甚重，被告在上開時間之前，曾經擔任警察職務（見本院卷
      宗第一三九、一四○頁），對此亦無不知之理。苟無利潤可得，衡情被告應無
      甘冒刑罰重責，而無端平價供應安非他命給辛○○之理。再參酌證人辛○○於
      警訊及偵查中，亦未證述被告係平價轉讓，基於以上說明，堪認本案被告販入
      安非他命之價格應較賣給辛○○之價格為低，而有從中賺取差額利潤圖利之事
      實，被告有營利事實甚明。又在被告販賣安非他命給辛○○之時間方面，證人
      辛○○所證述之八十七年五月間，適逢毒品危害防制條例於八十七年五月二十
      二日生效施行前後，證人辛○○既未具體證述上開安非他命交易之日期係在八
      十七年五月二十二日之後，本院爰為上開安非他命交易之時間，係在八十七年
      五月上旬至同月二十一日即毒品危害防制條例生效施行前之間某日之有利被告
      之認定。
（二）被告轉讓第一級毒品海洛因給丙○○部分：
（１）本案被告確有基於轉讓第一級毒品海洛因之概括犯意，連續於八十八年六月間
      某日十七時許及其翌日十七時許，連續二日，在臺中縣豐原市總督戲院門口處
      ，均轉讓數量約可供施用三次之第一級毒品海洛因予丙○○，先後轉讓二次，
      上情業據證人丙○○於檢察官訊問時，證述甚詳（見八十九年度偵字第一七六
      八二號偵卷第二一三至二一四頁）。證人丙○○為上開證詞之時，檢察官除有
      當庭提示當時尚未廢止之毒品危害防制條例第十六條關於誣陷他人犯「轉讓第
      一級毒品罪」所設之重罰規定外，亦有請證人丙○○具結，證人丙○○已明確
      為上開證詞，被告於警訊亦承認證人丙○○與其是朋友關係，彼此沒有仇隙及
      怨恨（雖嗣後改稱丙○○曾遭伊之朋友毆打，可能因此懷恨，但究無實據）。
      再徵之：本案係經警員依據被告之通聯紀錄，追查出丙○○曾與被告有電話通
      聯之情形，才進而追查有毒品前科之丙○○，此情亦據證人即承辦警員庚○○
      陳明在卷，並經台灣台中地方法院檢察署以九十一年十一月二十八日中檢盛肅
      九十偵一四九一八字第七四○九七號函，向本院函覆此情屬實（見本院卷宗第
      六七頁）各情，顯見證人丙○○在被警查獲之前，確與被告認識而無誤指之虞
      ，其上開證詞並無不可信之情形，自得採為證據。雖證人丙○○於警訊證稱：
      曾在八十八年六、七月間，在豐原市總督戲院門口，分別以五千元代價向己○○購買半錢之海洛因，先後二次云云（九十年度偵字第一四九一八號偵卷第四
      頁）；繼在偵查中，又改證稱：錢未給他，他說要給試吃，二次是隔天而已，
      好像在六月間，每次大概可吸用三次，二次均在下午五時許等語（偵卷二一三
      頁）；嗣在原審法院，又證稱：是被告拿給我，不用錢，八十八年幾月份我忘
      了，是在豐原市總督戲院交給我，共一次，量約○．四公克云云（原審二三、
      二四頁），惟證人先後所證部分不符，其原因多端，何者可採，事屬事實審法
      院如何依據證據認定事實之問題，尚難因此即認定證人之全部證詞均不足採信
      。查證人丙○○除於警訊證稱二次向被告取得海洛因之外，於偵查中，亦為「
      二次是隔天」、「二次均在下午五時許」之證述，應無誤記誤述次數之可能。
      是其在原審證稱僅受讓毒品一次云云，應係迴護之詞，此部分應以其在偵查中
      之證詞為可採信。另就取得海洛因有無支付代價方面，證人丙○○於警訊未經
      具結，應以其在偵、審中具結之陳述，為可採信。再參酌證人丙○○於原審法
      院證述轉讓之海洛因量約○．四公克各情，本院爰為被告於八十八年六月間某
      日十七時許，及於翌日十七時許，有連續二次，均在臺中縣豐原市總督戲院門
      口處，先後轉讓數量均約○．四公克之第一級毒品海洛因給證人丙○○之認定
      。
（２）又被告於本院審理時，雖辯稱：證人辛○○係於八十九年間，經由友人吳宗智
      之介紹，才與伊認識，在此之前，不可能向伊購買或受讓毒品等語。惟本案被
    告係於八十九年十月二十三日被警查獲，如其係在八十九年間，才與證人辛○○認識，此項記憶猶新，則其在偵查以迄原審法院審理期間，豈有不就此項有
      利事實執以力辯之理。本案於原審法院審理期間，證人吳宗智亦曾與被告同時
      出庭（見原審卷宗第七五至七六頁），被告執此為辯並無任何困難，其卻未憶
      及上情，嗣後再執此為辯，所辯顯不合情理，尚難採信。被告於本院審理時，
      再請求本院傳訊證人辛○○、及吳宗智以查明上情，本院認無必要，爰不為傳
      訊，亦併此敘明。
三、綜合上述，本案被告上開販賣第安非他命給辛○○、及連續二次轉讓第一級毒品
    海洛因給丙○○之犯行均堪認定，核其所為：（一）查安非他命業經行政院衛生
    署於七十九年十月九日以該署衛署藥字第○九四一四一四二號公告，將之列入當
    時尚屬有效之麻醉藥品管理條例第二條第四款所規定之「化學合成麻醉藥品」，
    依據同條例第十三條之規定，限供醫藥及科學上之需要，不得非法輸入、製造、
    運輸、販賣、持有、施打或施用，被告基於意圖營利之犯意，上開時間、地點，
    以二千元之價格，販賣化學合成麻醉藥品安非他命一包給辛○○之行為，係犯當
    時尚屬有效之麻醉藥品管理條例第十三條之一第二項第一款之販賣化學合成麻醉
    藥品罪，至其意圖販賣而持有化學合成麻醉藥品之行為，已被販賣化學合成麻醉
    藥品之行為所吸收，而不另論罪。又查上開販賣化學合成麻醉藥品罪，其法定刑
    係「五年以上有期徒刑，得併科五萬元以下罰金」，此與裁判時即現行毒品危害
    防制條例（於八十七年五月二十二日生效施行）第四條第二項所為：「．．．．
    ．．販賣第二級毒品者，處無期徒刑或七年以上有期徒刑，得併科新臺幣七百萬
    元以下罰金」相互比較，顯以行為時之麻醉藥品管理條例第十三條之一第二項第
    一款之處罰有利被告，依據刑法第二條第一項但書之規定，被告此部分所為，應
    依行為時之麻醉藥品管理條例第十三條之一第二項第一款之規定處罰；（二）另
    被告轉讓第一級毒品海洛因予丙○○之行為，係犯毒品危害防制條例第八條第一
    項之轉讓第一級毒品罪，被告持有第一級毒品海洛因之行為，亦被上開轉讓第一
    級毒品海洛因之行為所吸收，亦不另論罪。又被告先後二次轉讓毒品海洛因予丙○○之行為，時間緊接，所犯罪名相同，顯係出於概括犯意反覆為之，為連續犯
    ，應依刑法第五十六條之規定以一罪論，並加重其刑；（三）被告所犯上開二罪
    ，其犯意各別，犯罪構成要件不同，應予分論併罰。
四、又本案所查扣之筆記簿一本，依其記載，被告雖有販賣第一、二級毒品之嫌疑，
    但上開帳冊記載之日期係八十九年九、十月間，此與被告販賣化學合成麻醉藥品
    安非他命一包給辛○○之時間相距達二年以上，被告於本院審理時，亦否認其於
    八十七年五月間，有在八十九年九、十月間仍販賣安非他命之犯意，自無成立連
    續犯裁判上一罪之情形。此部分既未經公訴人起訴，本院即無從於本案審酌，併
    此敘明。上開帳冊之記載情形與本案被告之犯罪無關，非供被告上開犯罪使用之
    物，尚無從於本案宣告沒收。
五、另警員在八十九年十月二十三日，在被告租住處有查獲海洛因十七小包（淨重一
    百三十一．六一公克）、安非他命毛重十七．二公克、及沾有海洛因殘渣之藥鏟
    五支、及電子秤一台，有搜索扣押證明筆錄、刑事案件報告書可佐（臺灣臺中地
    方法院檢察署八十九年度偵字第一七六八二號卷第三○、四七頁）。其中扣案之
    第一級毒品海洛因十七包，驗餘淨重一三一．六一公克，包裝重十一．零二公克
    ，純度百分之四八．九八，純質淨重六十四．四六公克，亦有法務部調查局八十
  九年十一月十五日鑑定通知書可憑。而扣案之藥鏟五支、及電子秤一台經檢驗結
    果，均檢測出海洛因成份，亦有內政部警政署刑事警察局九十年一月十八日刑鑑
    字第五五六八號鑑驗通知書可佐。此外並尚扣得空袋一包、夾鏈空袋二大包、及
    研磨器一組等物。就上開扣押物品，被告雖於原審僅承認安非他命係其所有，其
    餘扣押物均非伊之所有云云，並於本院再辯稱：所有扣押物均屬戊○○所有等語
    。惟證人戊○○於偵訊時，已否認被告所辯上情。且檢察官於八十九年十二月七
    日偵訊時，有提解戊○○在內之五名人犯，命被告指認何人係戊○○，當時被告
    並無法指認戊○○係何人，此有勘驗筆錄及偵查筆錄（同上偵卷第六三頁）在卷
    可稽。被告曾擔任警員職務，對於毒品危害防制條例之處罰，及其因持有上開毒
    品會被訴究刑責之風險，顯屬知之甚詳，若上開物品確非伊之所有，被告自會據
    以力辯，衡情應無被告嗣後所辯：戊○○請其不要指認，其即未當庭指認之情形
    。依據上開指認情形，已足認被告與戊○○並非熟識，致無法當庭認出戊○○。
    證人即與被告同時地被員警查獲其持有刀械之張登堯，於臺灣臺中地方法院檢察
    署偵查中，亦在無法自十五人中指認戊○○後，坦認係因受被告慫恿，欲將罪責
    推卸予戊○○等情無誤。又本案查扣之海洛因十七小包淨重一百三十一．六一公
    克，安非他命毛重達十七．二公克，數量非少，價值亦非低微，謂戊○○會將上
    開毒品置放於與其並不熟識之被告租屋處，此亦與常情有違。再參酌上開扣案物
    品均係在被告租處二樓臥室之垃圾桶內及桌上所查獲，亦據證人即查獲時在場之
    丁○○於警訊供證在卷（八十九年十月二十三日警訊），並有查獲照片附卷可稽
    各情，謂上開物品係戊○○寄放，被告不知此為毒品，顯非可信。證人乙○○於
    八十九年十月二十三日被告為警查獲時，於警訊即供證：警方在二樓房間內查獲
    之海洛因（毛重）一四○．二公克、安非他命十七．二公克、殘渣海洛因空袋一
    包、夾鏈空袋二大包、藥鏟五支、電子秤一台、研磨器一組及帳冊一本係被告所
    有等語（八十九年十月二十三日警訊）。另證人吳宗智雖在原審證述：戊○○和
    兩個朋友來，戊○○來時，張登堯在房子裡面睡覺云云。但其所為之上開證詞，
    與被告供稱：張登堯也在場之情形不符，亦與被告所述：戊○○帶二個朋友，但
    只有一個朋友在場之情形不同，且並與另位證人張登堯證稱：當時乙○○、吳宗
    智並不在場等情不合（參見原審法院九十一年一月二十六日訊問原審卷一一○頁
    ），足認證人乙○○、吳宗智、張登堯在原審法院所為之上開證述，無非迴護被
    告之詞，均非可採。本案扣案物品均係被告所有，要堪認定。被告再聲請本院傳
    訊證人吳宗智、戊○○、及徐慶權就上情為對質，本院認無必要，爰不再傳訊。
    惟上開扣案物品既難認與被告上開犯行有何直接關係，爰均不於本案宣告沒收。
乙、免訴部分：
一、本件公訴人之公訴意旨另以：被告己○○經警於八十九年十月二十三日十六時四
    十分許，在臺中縣豐原市○○路二九三巷四八弄六號即被告租屋處，持搜索票緝
    獲，並在上址二樓臥室內，扣得被告持有之海洛因十七小包（淨重一百三十一點
    六一公克）及安非他命毛重十七點二公克、空袋一包、夾鏈空袋二大包、沾有海
    洛因殘渣之藥鏟五支、沾有海洛因殘渣之電子秤一台、研磨器一組、及帳冊一本
    之後，被告為圖脫免刑責，意圖使戊○○受刑事處分，竟自八十九年十月二十四
    日起之警訊、偵訊，接續誣陷不相識之戊○○，假稱該批查獲之毒品均係「彭董
    」戊○○所有，於八十九年十月中旬寄放於上址租處云云，而誣陷戊○○持有第
    一級、第二級毒品罪。嗣經檢察官追查戊○○案情形，始查獲被告誣陷戊○○
    之犯行，因認被告此部分所為，依據毒品危害防制條例第十六條規定，應處以所
    誣告之罪，即應依毒品危害防制條例第十六條、第十一條第一項之誣陷他人持有
    第一級毒品罪、及毒品危害防制條例十六條、第十一條第二項之誣陷他人持有第
    二級毒品罪處罰等情。
二、惟按案件有「犯罪後之法律已廢止其刑罰者」之情形，應諭知免訴之判決，此於
    刑事訴訟法第三百零二條第四款定有明文。茲查：毒品危害防制條例第十六條之
    處罰規定，業經立法院三讀通過廢止，經總統於九十二年七月九日以華總一義字
    第○九二○○一二一九三○號令公布，依照修正後之毒品危害防制條例第三十六
    條之規定，上開廢止刑罰之規定並應於公布後六個月（即九十三年一月九日）施
    行。於本院審判時，被告此部分犯罪後之法律既已廢止其刑罰，依據上開說明，
    應為被告此部分免訴之判決。
丙、原審判決就被告販賣安非他命給辛○○部分，予以論罪科刑，固非無見，惟原審
    判決認定被告販賣安非他命給辛○○之時間，係在八十七年五月底某日，此部分
    認定尚無確切依據，原審判決就此部分，以毒品危害防制條例之規定，對被告論
    罪科刑，尚有未合。是本案被告上訴否認此部分犯罪，雖無理由，但原審此部分
    判決既有上開可議之處，即屬無可維持，自應由本院將原審此部分之判決，及關
    於定執行刑之判決，均予以撤銷改判。爰審酌被告之品行、所販賣化學合成麻醉
    藥品之次數僅有一次，數量亦不多、以及犯罪後之態度等一切犯罪情狀，量處有
    期徒刑五年二月。另就被告誣陷他人持有第一、二級毒品罪部分，原審判決未及
    審酌「犯罪後之法律已廢止其刑罰」之事實，仍為論罪科刑之判決，亦有未合。
    被告此部分之上訴為有理由，應由本院亦將原審此部分之判決予以撤銷，並改為
    被告此部分免訴之判決。至於被告轉讓第一級毒品海洛因給丙○○部分，原審判
    決以被告此部分之犯罪事證已甚明確，乃審酌被告之品行、轉讓毒品予他人之次
    數及數量不多，對受讓者及國民健康所生危害、以及犯罪後之態度等一切犯罪情
    狀，並依據刑事訴訟法第二百九十九條第一項前段，毒品危害防制條例第八條第
    一項、刑法第十一條前段、第五十六條等規定，量處被告有期徒刑一年二月，此
    部分之認事用法與量刑均無不合。被告仍以前開情詞提起上訴，此部分之上訴核
    無理由，應予駁回。又被告所犯上開二罪，合於數罪併罰規定，本院爰依法定其
    應執行刑為有期徒刑六年。
丁、據上論斷，應依刑事訴訟法第三百六十八條、第三百六十九條第一項前段、第三
    百六十四條、第三百零二條第四款、第二百九十九條第一項前段、原麻醉藥品管
    理條例第十三條之一第二項第一款、刑法第二條第一項但書、第十一條前段、第
    第五十一條第五款、罰金罰鍰提高標準條例第一條前段，判決如主文。
本案經檢察官甲○○到庭執行職務。
中      華      民      國      九十三     年     二      月   二十五   日
                                臺灣高等法院臺中分院刑事第三庭
                                      審判長法  官  陳  朱  貴
                                            法  官  劉  連  星
                                            法  官  廖  柏  基
右正本證明與原本無異。
如不服本判決應於收受送達後十日內向本院提出上訴書狀，其未敘述上訴之理由者並
得於提起上訴後十日內向本院補提理由書（均須按他造當事人之人數附繕本）。
                                            書記官  詹  錫  朋
中      華      民      國      九十三     年  二      月   二十五   日
附錄條文：
原麻醉藥品管理條例第十三條之一第二項第一款：
違反前條之規定，其屬於第二條第四款之麻醉藥品者，依左列之規定處罰：
一、非法輸入、製造、運輸、販賣者，處五年以上有期徒刑，得併科五萬元以下罰金
    。
毒品危害防制條例第八條第一項：
轉讓第一級毒品者，處一年以上七年以下有期徒刑，得併科新臺幣一百萬元以下罰金
。
                                                                        Ｒ
